【裁判字號】    99,小上,2
【裁判日期】    990729
【裁判案由】    給付票款
【裁判全文】
臺灣澎湖地方法院民事裁定               99年度小上字第2號
上  訴  人  甲○○
被  上訴人  乙○○
上列當事人間請求給付票款事件，上訴人對於民國99年5月19日
本院馬公簡易庭99年度馬小字第11號第一審小額事件判決提起上
訴，本院裁定如下：
    主  文
上訴駁回。
第二審訴訟費用新台幣壹仟伍佰元由上訴人負擔。
    理    由
一、按對於小額程序第一審判決之上訴，非以其違背法令為理由
    ，不得為之；又上訴狀內應記載上訴理由，表明下列各款事
    項：一、原判決所違背之法令及其具體內容；二、依訴訟資
    料可認為原判決有違背法令之具體事實，民事訴訟法第436
    條之 24 第 2 項、第 436 條之 25 分別定有明文。所謂判
    決違背法令，係指判決不適用法規或適用不當（同法第 468
    條），或有同法第 469 條第 1 款至第 5 款所列情形之一
    者，此為同法第 436 之 32 條準用同法第 468 條、第 469
    條第 1 項第 1 款至第 5 款所明定。據此，當事人提起上
    訴如以小額程序第一審判決有不適用法規或適用法規不當為
    上訴理由時，其上訴狀或理由書應有具體之指摘，並揭示該
    法規之條項或其內容，若係成文法以外之法則，應揭示該法
    則之旨趣，倘為司法院解釋或最高法院之判例，則應揭示該
    判解之字號或其內容。如依民事訴訟法第 469 條第 1 款至
    第 5 款所列情形為理由時，其上訴狀或理由書應揭示合於
    該條款之事實，上訴狀或理由書如未依此項方法表明者，即
    難認為已對小額程序第一審判決之違背法令有具體之指摘，
    其上訴自難認為合法（最高法院 71 年台上字第 314 號判
    例意旨參照）。
二、本件上訴意旨略以：上訴人與被上訴人素不相識，根本未積
    欠被上訴人任何金錢債務，亦未將系爭支票交付被上訴人。
    系爭支票係由訴外人高成志向上訴人所借用，應由高成志就
    系爭票款債務負責。爰依法提起上訴，並聲明：(一)原判決
    廢棄。(二)訴訟費用由被上訴人負擔。
三、經查：
(一)上訴人上訴意旨僅略稱未積欠被上訴人任何債務，及系爭支
    票係由他人所借用云云，然未依民事訴訟法第468條、第469
    條第1款至第5款所列判決當然違背法令之情形，表明原判決
    所違背之法令及其具體內容，難認上訴人對原判決如何違背
    法令之情形已有具體之指摘，其程序自非合法。
(二)又上訴人上開上訴意旨已於原審審理中提出，原審引據票據
    法規定認其抗辯並不足取，而認原告即被上訴人之請求，依
    據票據法律關係，於法有據應予准許，經核亦無不當之處，
    原審判決所為對上訴人不利之判斷，並無違背法令可言。綜
    上，應認本件上訴為不合法，應予駁回。
四、末按於小額訴訟之上訴程序，法院為訴訟費用之裁判時，應
    確定其費用額，民事訴訟法第436 條之19第1 項、第436 條
    之32第1 項定有明文。上訴人之上訴既經駁回，本件第二審
    裁判費用為1,500 元，應由上訴人負擔，爰併為裁定如主文
    第2 項所示。
五、據上論結，本件上訴為不合法，依民事訴訟法第436條之32
    第2項、第436條之19第1項、第444條第1項前段、第95 條、
    第78條，裁定如主文。
中    華    民    國    99    年    7    月    29    日
                  民事庭  審判長法  官  管安露
                                法  官  陳順輝
                                法  官  李宛玲
以上正本係照原本作成。
本裁定不得抗告。
中    華    民    國    99    年    7    月    29    日
                                書記官  林德盛

司法院資訊處製作；財團法人民間司法改革基金會備份。
